Inventaris van het archief van het Comité Verenigde Chefs van Staven, 1949-1976
Nationaal Archief, Den Haag
- Stukken betreffende bijzondere onderwerpen., B
  - Verdediging in bondgenootschappelijk verband en samenwerking met andere naties., 4
    - Luchtstrijdkrachten., 4.9
      - Stukken betreffende de Quick Reaction Alert eenheden van de luchtmacht., 1975-1976; 318; 1 omslag
      - Stukken betreffende de strategische luchttransportcapaciteit van de Verenigde Staten en de NAVO, aangevuld door burgerluchtvaart in oorlogstijd., 1975-1976; 319; 1 omslag
      - stukken betreffende de verbetering van het NAVO ACE Air Command and Control System., 1976; 320; 1 omslag
      - Stukken betreffende de reorganisatie van AAFCE en de instelling van Allied Tactical Operations Centers., 1976; 321; 1 omslag
    - Oefeningen., 4.10
      - Stukken betreffende de NAVO ACLANT Exercise Conferences., 1974-1975; 322; 1 omslag
      - Stukken betreffende ACE Exercise Conferences., 1975-1976; 323; 1 omslag
      - Rapport van de NAVO Exercise Conference 1976., 324; 1 stuk
    - Militaire bijstand en steunverlening., 4.11
      - Stukken betreffende hulpverlening bij ongevallen en (natuur)rampen in vredes- en oorlogstijd., 1962, 1968-1976; 325-326; 1 pak en 1 omslag
        - 1962, 1968, 1974, 325; 1 omslag
        - 1975-1976, 326
    - Personeel., 4.12
      - Stukken betreffende vacature, kandidaatstelling, benoeming en plaatsing bij NAVO instellingen., 1955-1976; 327-335; 8 omslagen, 1 pak
        - SHAPE Technical Centre, 1955, 1965, 1967, 1974 -1976, 327
        - SACEUR, 1974, 328
        - SHAPE, 1974, 1976, 329
        - NICSMA, 1974, 1976, 330
        - Military Agency for Standardization, 1974-1976, 331
        - IMS, 1974-1976, 332; 1 pak
        - CINCHAN/CINCEASTLANT, 1975-1976, 333
        - Staf Permanente Vertegenwoordiger bij de NAVO, 1976, 334
        - CEOA 1967, 1975, 335
      - Stukken betreffende de evacuatieregeling voor militaire gezinnen in de Bondsrepubliek Duitsland., 1968-1969, 1974; 336; 1 omslag
      - Stukken betreffende het NAVO Defence Manpower Committee., 1973-1976; 337; 1 pak
      - Stukken betreffende een NAVO studie naar diensttijdverkorting bij de aangesloten landen., 1974; 338; 1 omslag
      - Stukken betreffende toewijzing van en selectie voor Senior Posts in Military Committee Agencies., 1974; 339; 1 omslag
      - Stukken betreffende de benoeming van generaal dr. K. Schnell als nieuwe Commander in Chief Central Europe., 1974-1976; 340; 1 omslag
      - Stukken betreffende personeels- en sterkteopgaven bij het ACE., 1975-1976; 341; 1 omslag
      - Vacatureschema's voor vlag- en opperofficieren bij NAVO staven., 1976; 342; 1 omslag
      - Stukken betreffende de relatie tussen de NAVO en de Inter Allied Confederation of Reserve Officers., 1 omslag; 343
    - Opleiding., 4.13
      - Stukken betreffende opleidingen aan het NAVO Defence College., 1971, 1974 -1976; 344; 1 omslag
      - Stukken betreffende de Euro NATO Helicopter Training, een gezamenlijke helikopter- en vliegeropleiding in NAVO-verband., 1974-1975; 345; 1 omslag
      - Stukken betreffende EURO c.q. NAVO training., 1974-1976; 346; 1 omslag
        Zie inv.nrs. 257 - 259.
      - Stukken betreffende opleidingen aan de NAVO school te Oberammergau., 1974-1976; 347; 1 omslag
    - Materieel., 4.14
      - Stukken betreffende de Benelux bewapeningscommissie, samenwerking op het gebied van aanschaffing van bewapening en uitrusting., 1951; 348; 1 omslag
      - Stukken betreffende redevoering door ir. Th. P. Tromp over het onderwerp Battlefield Surveillance and Target Acquisition, een gezamenlijk materieelbeleid (standaardisatie)., 1974-1975; 349; 1 omslag
      - Stukken betreffende de NAVO Advisory Group For Aerospace Research and Development., 1974-1976; 350; 1 pak
      - Stukken betreffende Standardization of defence material, Standard Agreements en belangstelling van de NAVO voor materieelsamenwerking en standaardisatie., 1974-1976; 351; 1 omslag
      - Stukken betreffende de ontwikkeling, participatie, stand van zaken en het Nederlandse standpunt inzake het Airborne Warning and Control Systeemproject., 1974-1976; 352-354; 2 omslagen en 1 pak
        - 1974-1975, 352
          Openbaarheid beperkt tot 1 januari 2031
        - 1976, jan. - juni, 353; 1 pak
        - 1976. juli - nov., 354
      - Stukken betreffende de NAVO Defence Research Group, waaronder IFF Long Term apparatuur., 1974-1976; 355; 1 pak
      - Stukken betreffende werkplannen en octrooiaanvragen van het SHAPE Technical Center., 1974-1976; 356; 1 omslag
      - Stukken betreffende een nieuw NAVO identificatiesysteem, vriend of vijand (IFF)., 1975; 357; 1 omslag
      - Stukken betreffende het verzoek van SACEUR tot het opstellen van een lijst van overtollige en/of meest noodzakelijke artikelen waaraan behoefte bestaat, zoals munitie en uitrustingsdelen., 1975-1976; 358; 1 omslag
      - Stukken betreffende het ad hoc Committee on Equipment Interoperability., 1975-1976; 359; 1 omslag
      - Stukken betreffende de Europese technologische, materieel- en productiesamenwerking., 1975-1976; 360; 1 omslag
      - Stukken betreffende richtlijnen voor een materieelnullijn exercitie en het aanpassen van de materieelprogramma's., 1976; 361; 1 omslag
      - Stukken betreffende de Military Organization for Armaments, Interoperability and Standardization Activities., 1976; 362; 1 omslag
      - Stukken betreffende de (Independant) European Program Group inzake materieelsamenwerking., 1976; 363; 1 pak
    - Logistiek., 4.15
      - Stukken betreffende het gebruik van civiele aardolie pijpleidingen door de NAVO ten behoeve van het CEPS en CEOA., 1967, 1972, 1974-1976; 364; 1 omslag
      - Vergaderverslagen van het Central Europe Pipeline Office en Central Europe Pipeline Policy Committee., 1967, 1974-1976; 365; 1 omslag
      - Concept antwoord van het Ministerie van Economische Zaken op de vragenlijst van het Defence Production Committee inzake Industrial mobilisation., 1971; 366; 1 stuk
      - Stukken betreffende de Annual Logistics Estimate, operational stocks for forces assigned or earmarked to SACEUR equipment., 1974-1975; 367; 1 omslag
      - Stukken betreffende jaarlijkse controle, status, opslag en beheer van benzine, oliën, munitie-, reserve-, oorlogs- en noodvoorraden van de krijgsmacht., 1974-1976; 368; 1 omslag
      - Stukken betreffende de NAVO Maintenance and Supply Authorization en Organization., 1974-1976; 369; 1 omslag
      - Stukken betreffende het ACE Logistics Coordination Centre., 1974-1976; 370; 1 omslag
      - Stukken betreffende een logistieke overeenkomst voor crisis en oorlogstijd tussen de Nederlandse en de Britse regering., 1975; 371; 1 omslag
      - Stukken betreffende het Annual Logistic Status Report., 1975-1976; 372; 1 omslag
      - Stukken betreffende logistieke rapportage, petroleum stocks in the European NATO area., 1975-1976; 373; 1 omslag
      - Stukken betreffende rationalisatie en standaardisatie van de logistiek binnen de NAVO., 1975-1976; 374; 1 omslag
      - Stukken betreffende het Central Region Logistic Steering Committee., 1975-1976; 375-376; 1 pak en 1 omslag
        - 1975, 375; 1 omslag
        - 1976, 376
    - Infrastructuur., 4.16
      - Stukken betreffende NAVO infrastructuurprojecten, plannen, programma's en conferenties., 1972-1976; 377-378; 1 pak en 1 omslag
        - 1972, 1974-1975, 377; 1 pak
        - 1976, 378
          Zie inv.nr. 285
      - Stukken betreffende bescherming van vitale installaties en objecten van de NAVO., 1974-1975; 379; 1 omslag
      - Stukken betreffende de Project Data and Justification NATO Common Funded Infrastructure en het NAVO Air Defence Ground Environment plan., 1974-1976; 380; 1 omslag
      - Stukken betreffende vestiging in Nederland van een NAVO Integrated Communications System Training and Software Maintenance Centre en NAVO Communication School alsmede het project Missile test and storage facilities Den Helder., 1974-1976; 381; 1 omslag
      - Stukken betreffende infrastructurele aanpassingen van het Joint Signals Centre te Maastricht., 1974-1976; 382; 1 omslag
      - Stukken betreffende het Semi-Annual Airfield Facilities Status and Progress Report., 1975-1976; 383; 1 omslag
    - Verbindingen, communicatie en elektronische oorlogvoering., 4.17
      - Stukken betreffende het zendstaten overleg ter aanvulling op de overeenkomst bij het NAVO statusverdrag., 1971, 1974, 1976; 384; 1 omslag
      - Stukken betreffende de Military Command, Control and Information Systems Working Group., 1974-1975; 385; 1 pak
        Zie inv.nr. 73
      - Stukken betreffende de Allied Tactical Communications Agency Land and Air Working Group., 1974, 1976; 386; 1 pak
      - Stukken betreffende het NAVO geïntegreerd communicatiesysteem in beheer van het NICSMA., 1974-1976; 387; 1 pak
      - Stukken betreffende Electronic Warfare Training and Live Electronic Counter Countermeasures Training for ACE Integrated Air Defence System., 1974-1976; 388; 1 omslag
      - Stukken betreffende het NAVO Command, Control and Information Systems and Automatic Data Processing Committee., 1974-1976; 389; 1 omslag
      - Stukken betreffende het NAVO Joint Communications Electronics Committee., 1974-1976; 390; 1 omslag
      - Vergaderverslagen van de NAVO Communications Electronics Board., 1974-1976; 391; 1 omslag
      - Stukken betreffende de Military Communications Electronics Working Group., 1975; 392; 1 omslag
      - Stukken betreffende de SHAPE Electronic Warfare Intelligence Digest., 1975; 393; 1 omslag
      - Stukken betreffende beproeving van het NAVO Subject Indicator System, geautomatiseerde distributie van berichten., 1975; 394; 1 omslag
      - Stukken betreffende het NAVO Electronic Warfare Advisory Committee., 1975; 395; 1 omslag
      - Stukken betreffende samenvoeging van communicatiesystemen in de centrale sector van de NAVO., 1975; 396; 1 omslag
      - Stukken betreffende gebruik van het NAVO consultatie spreekkanaal., 1975-1976; 397; 1 omslag
      - Stukken betreffende het halfjaarlijkse voortgangsverslag van AFCENT inzake NAVO projecten op het gebied van communicatiemiddelen., 1975-1976; 398; 1 omslag
      - Stukken betreffende NAVO cryptoapparatuur die bij satellietcommunicatie gebruikt gaat worden., 1976; 399; 1 omslag
      - Stukken betreffende Interoperability and Security of Military Communications in NATO., 1976; 400; 1 omslag
      - Rapporten over de Interoperability of Tactical Level Communications within NATO ACE., 1976-1977; 401; 1 omslag
    - Vervoer., 4.18
      - Brief met verzoek van de Bondsrepubliek Duitsland om tot een bilaterale overeenkomst tussen de NAVO lidstaten te komen inzake vereenvoudiging van de grensoverschrijding van militair vervoer in tijden van spanning en buitengewone omstandigheden., 1969; 402; 1 stuk
      - Stukken betreffende overeenkomst tussen het Verenigd Koninkrijk en Nederland over het verplaatsen van Britse troepen over Nederlands grondgebied in tijd van oorlog., 1969, 1974-1976; 403; 1 omslag
      - Stukken betreffende de overeenkomst tussen de Verenigde Staten en Nederland over het gebruik van Nederlands grondgebied voor aan- en doorvoer ten behoeve van de Amerikaanse strijdkrachten in Europa bij het van kracht worden van de NAVO alarmeringsfase Simple ALert., 1969, 1975-1976; 404; 1 omslag
  - Militaire bijstand en steunverlening., 5
    - Terreurbestrijding., 5.1
      - Stukken betreffende de Ambtelijke Stuurgroep Terroristische Acties, bijstand gijzeling Franse ambassade en militaire bijstand op luchthavens in Nederland., 1972, 1974; 405; 1 pak
        Openbaarheid beperkt tot 1 januari 2049
      - Stukken betreffende bijstand bij gijzelingen, kapingen en terreurbestrijding., 1975-1976; 406-407; 1 omslag en 1 pak
        - 1975, 406; 1 omslag
        - 1976, 407
  - Organisatie., 6
    - Stukken betreffende instelling en een eventuele onderbrenging van het LEOK bij het RVO/TNO., 1955-1956, 1974-1975; 408; 1 omslag
    - Stukken van het CVCS en de commissies en werkgroepen die daaronder ressorteren betreffende de organisatie en bezetting van officiersfuncties in gezamenlijke en internationale staven., 1964, 1968-1969, 1971-1972, 1976; 409; 1 omslag
      Zie inv.nr. 1-24
    - Stukken betreffende de reorganisatie van de topstructuur van het Ministerie van Defensie., 1968, 1972-1976; 410-411; 2 pakken
      - 1968, 1972 -1974, 410
      - 1975-1976, 411
    - Stukken betreffende uitbreiding van de Koninklijke Marechaussee., 1969; 412; 1 omslag
    - Stukken betreffende herstructurering van de landmacht., 1969; 413; 1 omslag
    - Stukken betreffende instelling van de functie en bureau Coördinator Research Projecten Defensie ressorterend onder de CVCS., 1969-1970; 414; 1 omslag
    - Stukken betreffende instelling en wijziging van het Bureau Autorisatie en Registratie Kernenergiewet., 1969, 1976; 415; 1 omslag
    - Stukken betreffende de organisatie van het Hoofd Permanente Militaire Vertegenwoordiging., 1970-1971, 1974-1975; 416; 1 omslag
    - Rapport van het organisatiebureau Bakkenist, Spits en Co inzake samenwerking tussen de krijgsmachtdelen op het gebied van automatisering, inlichtingen en veiligheid, materieel, geneeskunde, personeel en statische verbindingen., 1972, 1974; 417; 1 pak
    - Stukken betreffende de organisatie en de personeelsbezetting van de staven van de krijgsmachtdelen., 1974-1975; 418; 1 omslag
    - Stukken betreffende de Commissie Collocatie Stafscholen., 1974-1976; 419; 1 omslag
    - Stukken betreffende de Interservice Werkgroep Chefs van Staven (CVS) inzake de organisatiestructuur van de CVS tot en met het niveau van de sous chef., 1975-1976; 420; 1 omslag
    - Stukken betreffende de regeling overlegprocedure bij reorganisaties., 1976; 421; 1 omslag
  - Personeel., 7
    - Algemeen., 7.1
      - Vredesbemanningslijsten KM organiek ingedeeld bij het CVCS., 1971; 422; 1 omslag
      - Stukken betreffende Nationale Raad Welzijn Militairen., 1971-1972, 1974; 423; 1 omslag
      - Stukken betreffende de werk- en rusttijdenregeling voor militaire chauffeurs en daarbij de compensatieregeling vergoeding extra beslaglegging., 1971, 1973-1975; 424; 1 omslag
      - Stukken betreffende detachering van ambtenaren van het Ministerie van Buitenlandse Zaken bij het Ministerie van Defensie., 1972; 425; 1 omslag
      - Stukken betreffende zorg voor militair mindervaliden., 1972-1973; 426; 1 omslag
      - Stukken betreffende de instelling en rapportages van de Commissie, later overgegaan in Stuurgroep Personeelsbestanden alsmede de instelling van de Werkgroep Personeelsbestanden KM, KL en KLu., 1972-1974; 427; 1 omslag
      - Stukken betreffende de Stuurgroep Maatschappij Invloeden in de Krijgsmacht., 1972-1974; 428; 1 pak
      - Stukken, waaronder het rapport van de Commissie Zomertijd, betreffende de eventuele herinvoering van de zomertijd., 1974; 429; 1 omslag
      - Stukken betreffende de kwantitatieve en kwalitatieve behoefte aan kolonelsfuncties., 1974; 430; 1 omslag
      - Nota van de Voorzitter Personeelsraad inzake de eedaflegging door militairen., 1974; 431; 1 stuk
      - Stukken betreffende deelname aan militaire sportwedstrijden, kampioenschappen en toernooien., 1974-1976; 432; 1 omslag
      - Stukken betreffende de Wet Gewetensbezwaren Militaire Dienst., 1974-1976; 433; 1 omslag
      - Stukken betreffende de Commissie Internationale Militaire Sportwedstrijden., 1974-1976; 434; 1 omslag
      - Stukken betreffende de Staatscommissie van Advies inzake de personeelsvoorziening voor de Krijgsmacht., 1975; 435; 1 omslag
      - Stukken betreffende de arbeidstijdverkorting., 1975; 436; 1 omslag
      - Stukken betreffende de Commissie rechtspositie vrouwelijk personeel in de Krijgsmacht., 1975-1976; 437; 1 omslag
      - Stukken betreffende meldingsprocedures bij gevaar voor radioactieve besmetting, waaronder ongevallen., 1976; 438; 1 omslag
      - Stukken betreffende termijnverlenging van in de Verenigde Staten geplaatste militairen., 1976; 439; 1 omslag
      - Stukken betreffende procedures van personeelsvoorziening van het Ministerie van Defensie., 1976; 440; 1 omslag
      - Stukken betreffende personele begrotingssterkte versus werkelijke sterkte bij de krijgsmacht., 1976; 441; 1 omslag
    - Dienstplicht., 7.2
      - Stukken betreffende de Commissie Dienstplichtbeleid., 1968, 1973-1976; 442; 1 omslag
      - Rapport van de Dienst Opperofficier Personeel der KL inzake Dienstplichtigen spreken, het leef- en werkklimaat van dienstplichtige korporaals en soldaten dienende bij het 1LK., 1973-1974; 443; 1 omslag
      - Stukken betreffende de dienstplicht, leeftijd en diensttijdverkorting., 1973-1976; 444; 1 omslag
      - Stukken betreffende de vorming van dienstplichtigen tijdens de elementaire opleiding., 1974; 445; 1 omslag
      - Stukken betreffende het functioneren van de soldatenvakbonden de Vereniging van Dienstplichtige Militairen (VVDM) en de Algemene Vereniging van Nederlandse Militairen (AVNM)., 1974-1975; 446; 1 omslag
      - Stukken betreffende politieke en grondrechten zoals vrije meningsuiting en demonstratierecht van militairen., 1974-1975; 447; 1 omslag
      - Stukken betreffende de verhoging van de wedde van dienstplichtigen en de gevolgen hiervan., 1974, 1976; 448; 1 omslag
    - Opleiding., 7.3
      - Stukken betreffende de cursus Defensie Management Systemen., 1974-1975; 449; 1 omslag
      - Stukken betreffende reorganisatie van de opleidingsstructuur bij de krijgsmacht., 1974-1975; 450; 1 omslag
      - Stukken betreffende opleidingen bij het Commando Opleidingen Koninklijke Landmacht., 1974-1975; 451; 1 omslag
      - Stukken betreffende opleidingen aan het Koninklijk Instituut voor de Marine, de Koninklijke Militaire Academie en de Luchtmacht Stafschool., 1974, 1976; 452; 1 omslag
      - Stukken betreffende cursussen en opleidingen bij het Defensie Studie Centrum., 1974-1976; 453; 1 omslag
      - Stukken betreffende de behandeling van politieke en maatschappelijke verschijnselen en ontwikkelingen gedurende de opleidingen en cursussen van vrijwillig dienend personeel., 1975; 454; 1 omslag
      - Stukken betreffende overzichten en onderwerpen van studies op de stafscholen., 1975; 455; 1 omslag
      - Stukken betreffende computer bestuurd audiovisueel onderwijs., 1975-1976; 456; 1 omslag
      - Stukken betreffende opleidingen aan universiteiten voor beroepsmilitairen., 1975-1976; 457; 1 omslag
      - Stukken betreffende een studie inzake het vliegeroefenprogramma., 1975-1976; 458; 1 omslag
      - Stukken betreffende integratie van de NBC- en krijgsmachtscholen., 1975-1976; 459; 1 omslag
      - Stukken betreffende integratie van de opleidingen lichamelijke opvoeding en sport., 1976; 460; 1 omslag
      - Stukken betreffende de reorganisatie van de opleidingen Genie Landmacht., 1976; 461; 1 omslag
    - Disciplinaire zaken., 7.4
      - Stukken betreffende de persoonlijke militaire groet in het openbaar., 1971; 462; 1 omslag
      - Conceptaanwijzingen inzake extern ambtelijk optreden, c.q. vrijheid van meningsuiting van ambtenaren., 1971; 463; 1 omslag
      - Stukken betreffende het militaire straf- en tuchtrecht., 1971-1972, 1974; 464; 1 pak
      - Stukken betreffende discipline en gehoorzaamheid in de krijgsmacht., 1974; 465; 1 omslag
      - Stukken betreffende negatieve publicaties over de teruggang in discipline van het Nederlandse leger, alsmede een onderzoek naar de achtergronden van een formatievlucht van vier Neptunes patrouillevliegtuigen boven Den Haag., 1975; 466; 1 omslag
  - Materieel., 8
    - Algemeen., 8.1
      - Stukken betreffende de introductie van standaardfregatten met de daarbij behorende helikopters., 1973, 1974-1976; 467; 1 omslag
      - Stukken betreffende de vervanging van de Honest John raket door het Lance raketsysteem en het gebruik van de NAMFI., 1974, 1976; 468; 1 omslag
      - Stukken betreffende de problematiek en eventuele vervanging van de Lockheed SP-2H Neptunes lange afstand maritieme patrouille vliegtuigen van de marine., 1974-1976; 469; 1 omslag
      - Stukken betreffende de Interdepartementale Werkgroep vervanging van de F-104G Starfighter alsmede de daarmee samenhangende problematiek., 1974-1976; 470-474; 4 pakken en 1 omslag
        - 1974 jan. - apr., 470
        - 1974 mei - dec., 471
        - 1975, jan. - mrt., 472
        - 1975 apr. - dec., 473
        - 1976, 474; 1 omslag
      - Stukken betreffende de verwerving van NBC uitrusting., 1975; 475; 1 omslag
      - Stukken betreffende het derubriceren van de specialisatie studie inzake de taken voor de opvolger van de Lockheed F-104G Starfighter t.b.v. de Tweede Kamer., 1975; 476; 1 omslag
      - Stukken betreffende documentatiemateriaal van militaire producten aan de militaire attachés t.b.v. mogelijke leveranties aan het buitenland., 1975-1976; 477; 1 omslag
      - Stukken betreffende voorlichting over Life Cycle Cost and Design to Cost Systems, een beter materiaal aanschaffingsproces in de Verenigde Staten., 1976; 478; 1 omslag
      - Stukken betreffende de aanschaf van speciale platte spoorwagons geschikt voor het vervoeren van zware rupsvoertuigen., 1976; 479; 1 omslag
      - Vergaderverslagen van het Inter-service Overleg Materieel., 1976; 480; 1 omslag
      - Stukken betreffende de Commissie van Drie, Commisie-Donner, inzake het tot stand komen van stafeisen ter voorkoming van ongewenste invloeden van buitenaf, met name van de industrie bij de aanschaf van nieuwe schepen., 1976; 481; 1 omslag
    - Logistiek., 8.2
      - Stukken betreffende de organisatie van het Inter-service Olie Distributie Orgaan., 1956, 1961, 1965-1966, 1969, 1974-1976; 482; 1 omslag
      - Huishoudelijke reglementen en contracten van de DOC., 1967, 1974-1976; 483; 1 omslag
      - Jaarverslagen van de DOC., 1967-1968, 1974-1976; 484; 1 omslag
      - Stukken betreffende de lijst van voor defensie vitale bedrijven in het kader van aardgaswinning en distributie in oorlogstijd., 1968, 1975; 485; 1 omslag
      - Stukken betreffende wijzigingen van het Reglement Ontploffingsgevaarlijke Stoffen Krijgsmacht (ROSK)., 1970, 1974; 486; 1 omslag
      - Stukken betreffende vervoersovereenkomsten tussen de Stichting DOC en Shell Nederland Verkoopmaatschappij B.V. betreffende het vervoer van witte aardolieproducten van Pernis naar Jutphaas en Den Bosch, alsmede het vervoer van brandstof naar Schiphol., 1971, 1975-1976; 487; 1 omslag
      - Nota van de CRPD inzake het RVO/TNO onderzoekproject explosieveiligheid over de gevaren van opslag en transport van grote hoeveelheden brandbare vloeistoffen en gassen (LNG) en de benodigde beveiliging., 1974; 488; 1 stuk
      - Notities naar aanleiding van de presentaties van de Nederlandse Defensie Industrie op de ambassade te Washington., 1974; 489; 1 omslag
      - Stukken betreffende de proef tot reorganiseren van de consumptieverzorging in eigen beheer bij de luchtmacht, bezuiniging bij Kantinedienst en aanwijzingen voor de clubs en de consumptieverzorging., 1974-1975; 490; 1 omslag
      - Stukken betreffende POL depots Klaphek, Woensdrecht, Volkel en Europoort-Botlek, alsmede de noodzaak om het NAVO pijpleidingsysteem op zijn militaire waarde te toetsen., 1974-1976; 491; 1 omslag
      - Stukken betreffende het eindrapport en de opheffing van de Stuurgroep Koppeling Voorraadadministraties en Comptabiliteitsadministratie., 1975; 492; 1 omslag
    - Onderzoek, ontwikkeling en beproeving., 8.3
      - Jaarverslagen van de werkzaamheden en instelling van het Nederlands Defensie Research Coördinatie Comité., 1960, 1965, 1968, 1974-1976; 493; 1 omslag
      - Notulen van de coördinatievergaderingen van de CRPD., 1971, 1974-1976; 494-495; 2 pakken
        - 1971, 1974-1975, 494
        - 1976, 495
      - Stukken betreffende de Werkgroep TDCK., 1974; 496; 1 omslag